臺灣高等法院高雄分院刑事判決　　　　　九十一年度上易字第一五三號
　　上　訴　人
　　即　被　告　乙○○
　　選任辯護人　朱立人
右上訴人因家庭暴力之傷害案件，不服臺灣高雄地方法院九十一年度易字第二六０八
號中華民國九十一年九月二十三日第一審判決（起訴案號：臺灣高雄地方法院檢察署
九十一年度偵字第一二五八三號），提起上訴，本院判決如左：
      主      文
上訴駁回。
乙○○緩刑貳年，在緩刑期間內交付保護管束。
      事      實
一、乙○○與丙○○（原名方王素珠）原係夫妻，於民國八十六年間經原審民事庭判
    決離婚，惟二人仍同住在高雄市○○區○○路一九之一號共同經營傢俱行，彼等
    間具有家庭暴力防治法第三條第一款所定之家庭成員關係。嗣於民國九十一年二
    月二十四日十時許，二人在上開住處前因細故發生爭吵，乙○○竟基於傷害之故
    意，自後方拉扯丙○○之頭髮，並將丙○○強行拖入屋內，迨乙○○將丙○○拖
    至上開住處後方廚房內，乙○○仍未罷手，復以拳頭徒手毆打丙○○之右手，且
    持其所有之菜刀一把，用力抵住丙○○之腹部，致丙○○受有左足瘀傷一甲分、
    右手臂瘀傷一０ｘ三甲分及腹壁瘀傷０‧五甲分等傷害。嗣經丙○○報警處理，
    並扣得乙○○所有供犯罪所用之菜刀一把。
二、案經丙○○訴由高雄市政府警察局楠梓分局移送臺灣高雄地方法院檢察署檢察官
    偵查起訴。
      理      由
一、訊據上訴人即被告乙○○固不否認有於上揭時、地與告訴人丙○○發生爭執之事
    實，惟矢口否認有何傷害犯行，辯稱：當天其與告訴人在店門口發生爭執，二人
    拉扯中，告訴人跳到其身上，其僅順勢將告訴人抱入屋內而已，係告訴人在拉扯
    間遭其阻擋後自己撞倒傢俱，其並未動手打告訴人，否則告訴人的傷勢不可能如
    此輕微云云。然查前開事實，業據告訴人丙○○於警訊、原審及本院指訴綦詳，
    並有卷附之家庭暴力案件調查紀錄表、驗傷診斷書各一紙，案扣之菜刀一把可資
    佐證，足見被告所辯上情，無非卸責之詞，不足採信。本件事證明確，被告之犯
    行，堪以認定。
二、查被告與告訴人原係夫妻，於八十六年間離婚之後，仍同住高雄市○○區○○路
    十九之一號共同經營傢俱行，二人之間具有家庭暴力防治法第三條第一款所定之
    家庭成員關係。核被告傷害告訴人身體之行為，係犯刑法第二百七十七條第一項
    之傷害罪。原審因而適用刑法第二百七十七條第一項、第四十一條第一項、第三
    十八條第一項第二款、罰金罰鍰提高標準條例第一條前段、第二條之規定，並審
    酌被告因細故動手毆打告訴人，犯後否認犯行，態度不佳等一切情狀，量處有期
    徒刑五月，並諭知如易科罰金，以三百元折算一日。並認扣案之菜刀一把，係被
    告所有，且為供其犯罪所用之物，業經告訴人陳明在卷，自應依刑法第三十八條
    第一項第二款之規定，併予宣告沒收。經核原判決認事用法並無不合，量刑亦屬
    適度，被告上訴意旨，或否認犯罪，或指摘原判決量刑過重不當，為無理由，應
    予駁回。
三、查被告前未曾受有期徒刑以上刑之宣告，有臺灣高等法院被告全國前案紀錄表在
    卷可考。茲因一時失慮，觸犯刑章，惟於本院審理中已與告訴人達成民事和解，
    告訴人亦當庭表示不願追究。經此偵審程序及科刑教訓，當知所警惕，應無再犯
    之虞，本院因認被告所受刑之宣告，以暫不執行為適當，併宣告緩刑二年，以啟
    自新。並諭知於緩刑期間內交付保護管束。
據上論斷，應依刑事訴訟法第三百六十八條、刑法第七十四條第一款、家庭暴力防治
法第三十條第一項，判決如主文。
本案經檢察官彭南雄到庭執行職務。
中    華    民    國        九十一      年     十二     月     十二     日
                              臺灣高等法院高雄分院刑事第三庭
                                  審判長法官  周賢銳
                                        法官  陳中和
                                        法官  謝宏宗
右正本證明與原本無異。
不得上訴。
                                      書記官  王秀娟
中    華    民    國        九十一      年     十二     月     十六     日
附錄：本判決論罪科刑法條：
刑法第二百七十七條第一項
傷害人之身體或健康者，處三年以下有期徒刑，拘役或一千元以下罰金。
                                                                      Ｈ
